fi: Suositeltu ikäryhmä: 0–1-vuotiaat; Vuoden ikäiset tai vanhemmat; 1–3-vuotiaat; 10-vuotiaat tai vanhemmat; 12-vuotiaat tai vanhemmat; 13–18-vuotiaat; 18-vuotiaat tai vanhemmat; 2-vuotiaat tai vanhemmat; 3-vuotiaat tai vanhemmat; 3–5-vuotiaat; 4-vuotiaat tai vanhemmat; 5-vuotiaat tai vanhemmat; 6-vuotiaat tai vanhemmat; 6–8-vuotiaat; 7-vuotiaat tai vanhemmat; 8-vuotiaat tai vanhemmat; 9-vuotiaat tai vanhemmat; 9–12-vuotiaat; Aikuiset; Kaikenikäiset; Vauvat; Esikoululaiset; Kouluikäiset lapset; Teinit; Taaperot; Muu
lt-LT: Rekomenduojama amžiaus grupė: 0–1 metai; 1+ metai; 1–3 metai; 10+ metų; 12+ metų; 13–18 metų; 18+ metų; 2+ metai; 3+ metai; 3–5 metai; 4+ metai; 5+ metai; 6+ metai; 6–8 metai; 7+ metai; 8+ metai; 9+ metai; 9–12 metų; Suaugusiems; Bet kokiam amžiui; Kūdikiams; Ikimokyklinukams; Mokyklinio amžiaus vaikams; Paaugliams; Pradėjusiems vaikščioti vaikams; Kita
sk-SK: Odporúčaná veková skupina: 0-1 rok; 1 rok alebo starší; 1-3 roky; 10 rokov alebo starší; 12 rokov alebo starší; 13-18 rokov; Minimálne 18 rokov; 2 roky alebo starší; 3 roky alebo starší; 3-5 rokov; 4 roky alebo starší; 5 rokov alebo starší; 6 rokov alebo starší; 6-8 rokov; 7 rokov alebo starší; 8 rokov alebo starší; 9 rokov alebo starší; 9-12 rokov; Dospelí; Všetky vekové kategórie; Bábätká; Predškoláci; Deti v školskom veku; Tínedžeri; Batoľatá; Iné
pt-PT: Faixa etária recomendada: 0 – 1 ano; 1 ano ou mais; 1 – 3 anos; 10 anos ou mais; 12 anos ou mais; 13 – 18 anos; 18 anos ou mais; 2 anos ou mais; 3 anos ou mais; 3 – 5 anos; 4 anos ou mais; 5 anos ou mais; 6 anos ou mais; 6 – 8 anos; 7 anos ou mais; 8 anos ou mais; 9 anos ou mais; 9-12 anos; Adultos; Todas as idades; Bebés; Crianças em idade pré-escolar; Crianças em idade escolar; Adolescentes; Crianças pequenas; Outro
pl: Zalecana grupa wiekowa: 0-1 rok; 1 rok lub więcej; 1-3 lata; 10 lat lub więcej; 12 lat lub więcej; 13-18 lat; 18 lat lub więcej; 2 lata lub więcej; 3 lata lub więcej; 3-5 lat; 4 lata lub więcej; 5 lat lub więcej; 6 lat lub więcej; 6-8 lat; 7 lat lub więcej; 8 lat lub więcej; 9 lat lub więcej; 9-12 lat; Dorośli; Wszystkie grupy wiekowe; Niemowlęta; Przedszkolaki; Dzieci w wieku szkolnym; Nastolatki; Dzieci raczkujące; Pozostałe
th: กลุ่มอายุที่แนะนำ: 0-1 ปี; 1 ปีขึ้นไป; 1-3 ปี; 10 ปีขึ้นไป; 12 ปีขึ้นไป; 13-18 ปี; 18 ปีขึ้นไป; 2 ปีขึ้นไป; 3 ปีขึ้นไป; 3-5 ปี; 4 ปีขึ้นไป; 5 ปีขึ้นไป; 6 ปีขึ้นไป; 6-8 ปี; 7 ปีขึ้นไป; 8 ปีขึ้นไป; 9 ปีขึ้นไป; 9-12 ปี; ผู้ใหญ่; ทุกวัย; เบบี้; เด็กก่อนวัยเรียน; เด็กวัยเรียน; วัยรุ่น; เด็กวัยหัดเดิน; อื่นๆ
sl-SI: Priporočena starostna skupina: 0–1 leto; 1 leto ali več; 1–3 let; 10 let ali več; 12 let ali več; 13–18 let; 18 let ali več; 2 let ali več; 3 leta ali več; 3–5 let; 4 leta ali več; 5 let ali več; 6 let ali več; 6–8 let; 7 let ali več; 8 let ali več; 9 let ali več; 9–12 let; Odrasli; Vse starosti; Dojenčki; Predšolski otroci; Šoloobvezni otroci; Najstniki; Malčki; Drugo
ko: 권장 연령: 0~1세; 1세 이상; 1~3세; 10세 이상; 12세 이상; 13~18세; 18세 이상; 2세 이상; 3세 이상; 3~5세; 4세 이상; 5세 이상; 6세 이상; 6~8세; 7세 이상; 8세 이상; 9세 이상; 9~12세; 성인; 전 연령대; 아기; 미취학 아동; 학령기 아동; 청소년; 유아; 기타
ja: 推奨年齢層: 0～1歳; 1歳以上; 1～3歳; 10歳以上; 12歳以上; 13～18歳; 18歳以上; 2歳以上; 3歳以上; 3～5歳; 4歳以上; 5歳以上; 6歳以上; 6～8歳; 7歳以上; 8歳以上; 9歳以上; 9～12歳; 成人; 全年齢; 赤ちゃん; 未就学児; 学齢期の子供; 十代; トドラー; その他
de: Empfohlene Altersgruppe: 0 – 1 Jahr; 1 Jahr oder älter; 1 – 3 Jahre; 10 Jahre oder älter; 12 Jahre oder älter; 13 – 18 Jahre; 18 Jahre oder älter; 2 Jahre oder älter; 3 Jahre oder älter; 3 – 5 Jahre; 4 Jahre oder älter; 5 Jahre oder älter; 6 Jahre oder älter; 6 – 8 Jahre; 7 Jahre oder älter; 8 Jahre oder älter; 9 Jahre oder älter; 9 – 12 Jahre; Erwachsene; Jedes Alter; Babys; Vorschulkinder; Schulkinder; Teenager; Kleinkinder; Sonstiges
nb: Anbefalt aldersgruppe: 0–1 år; 1 år eller eldre; 1–3 år; 10 år eller eldre; 12 år eller eldre; 13–18 år; 18 år eller eldre; 2 år eller eldre; 3 år eller eldre; 3–5 år; 4 år eller eldre; 5 år eller eldre; 6 år eller eldre; 6–8 år; 7 år eller eldre; 8 år eller eldre; 9 år eller eldre; 9–12 år; Voksne; Alle aldre; Babyer; Førskolebarn; Barn i skolealder; Tenåringer; Småbarn; Annen
zh-CN: 推荐年龄段: 0-1 岁; 1 岁或以上; 1-3 岁; 10 岁或以上; 12 岁或以上; 13-18 岁; 18 岁或以上; 2 岁或以上; 3 岁或以上; 3-5 岁; 4 岁或以上; 5 岁或以上; 6 岁或以上; 6-8 岁; 7 岁或以上; 8 岁或以上; 9 岁或以上; 9-12 岁; 成年人; 所有年龄段; 婴儿类; 学龄前儿童; 学龄儿童; 青少年; 学步期幼童; 其他
zh-TW: 建議年齡層: 0-1 歲; 1 歲以上; 1-3 歲; 10 歲以上; 12 歲以上; 13-18 歲; 18 歲以上; 2 歲以上; 3 歲以上; 3-5 歲; 4 歲以上; 5 歲以上; 6 歲以上; 6-8 歲; 7 歲以上; 8 歲以上; 9 歲以上; 9-12 歲; 成人; 所有年齡段; 嬰兒紗; 學齡前兒童; 學齡兒童; 青少年; 學步兒; 其他
vi: Nhóm tuổi được đề xuất: 0-1 tuổi; 1 tuổi trở lên; 1-3 tuổi; 10 tuổi trở lên; 12 tuổi trở lên; 13-18 tuổi; 18 tuổi trở lên; 2 tuổi trở lên; 3 tuổi trở lên; 3-5 tuổi; 4 tuổi trở lên; 5 tuổi trở lên; 6 tuổi trở lên; 6-8 tuổi; 7 tuổi trở lên; 8 tuổi trở lên; 9 tuổi trở lên; 9-12 tuổi; Người lớn; Mọi lứa tuổi; Baby; Trẻ mầm non; Trẻ em ở độ tuổi đi học; Thanh thiếu niên; Trẻ mới biết đi; Khác
bg-BG: Препоръчителна възрастова група: 0-1 година; 1 година или повече; 1-3 години; 10 години или повече; 12 години или повече; 13-18 години; 18 години или повече; 2 години или повече; 3 години или повече; 3-5 години; 4 години или повече; 5 години или повече; 6 години или повече; 6-8 години; 7 години или повече; 8 години или повече; 9 години или повече; 9-12 години; Възрастни; Всички възрасти; Бебета; Деца в предучилищна възраст; Деца в училищна възраст; Тийнейджъри; Прохождащи деца; Други
nl: Aanbevolen leeftijdsgroep: 0-1 jaar; 1 jaar of ouder; 1-3 jaar; 10 jaar of ouder; 12 jaar of ouder; 13-18 jaar; 18 jaar of ouder; 2 jaar of ouder; 3 jaar of ouder; 3-5 jaar; 4 jaar of ouder; 5 jaar of ouder; 6 jaar of ouder; 6-8 jaar; 7 jaar of ouder; 8 jaar of ouder; 9 jaar of ouder; 9-12 jaar; Volwassenen; Alle leeftijden; Baby's; Kleuters; Schoolgaande kinderen; Tieners; Peuters; Andere
hr-HR: Preporučena dobna skupina: 0 – 1 godine; 1 godina ili više; 1 – 3 godine; 10 godina ili više; 12 godina ili više; 13 – 18 godina; 18 godina ili više; 2 godine ili više; 3 godine ili više; 3 – 5 godina; 4 godine ili više; 5 godina ili više; 6 godina ili više; 6 – 8 godina; 7 godina ili više; 8 godina ili više; 9 godina ili više; 9 – 12 godina; Odrasli; Sve dobne skupine; Bebe; Predškolci; Djeca školske dobi; Tinejdžeri; Mala djeca; Ostalo
es: Grupo de edad recomendado: 0 a 1 años; 1 año o más; 1 a 3 años; 10 años o más; 12 años o más; 13 a 18 años; 18 años o más; 2 años o más; 3 años o más; 3 a 5 años; 4 años o más; 5 años o más; 6 años o más; 6 a 8 años; 7 años o más; 8 años o más; 9 años o más; 9 a 12 años; Adultos; Todas las edades; Bebés; Preescolares; Niños en edad escolar; Adolescentes; Niños pequeños; Otros
hu: Ajánlott korosztály: 0–1 éves; 1 éves vagy idősebb; 1–3 éves; 10 éves vagy idősebb; 12 éves vagy idősebb; 13–18 éves; 18 éves vagy idősebb; 2 éves vagy idősebb; 3 éves vagy idősebb; 3–5 éves; 4 éves vagy idősebb; 5 éves vagy idősebb; 6 éves vagy idősebb; 6–8 éves; 7 éves vagy idősebb; 8 éves vagy idősebb; 9 éves vagy idősebb; 9–12 éves; Felnőtt; Minden korosztály; Bébi; Óvodások; Iskoláskorú gyerekek; Kamaszok; Kisgyermekek; Egyéb
ro-RO: Interval de vârstă recomandat: 0-1 an; 1 an sau peste; 1-3 ani; 10 ani sau peste; 12 ani sau peste; 13-18 ani; 18 ani sau peste; 2 ani sau peste; 3 ani sau peste; 3-5 ani; 4 ani sau peste; 5 ani sau peste; 6 ani sau peste; 6-8 ani; 7 ani sau peste; 8 ani sau peste; 9 ani sau peste; 9-12 ani; Adulți; Toate vârstele; Bebeluși; Preșcolari; Copii de vârstă școlară; Adolescenți; Copii mici; Altele
da: Anbefalet aldersgruppe: 0-1 år; 1 år eller ældre; 1-3 år; 10 år eller ældre; 12 år eller ældre; 13-18 år; 18 år eller ældre; 2 år eller ældre; 3 år eller ældre; 3-5 år; 4 år eller ældre; 5 år eller ældre; 6 år eller ældre; 6-8 år; 7 år eller ældre; 8 år eller ældre; 9 år eller ældre; 9-12 år; Voksne; Alle aldre; Babyer; Børnehavebørn; Børn i skolealderen; Teenagere; Småbørn; Andet
tr: Önerilen yaş grubu: 0-1 yaş; 1 yaş ve üzeri; 1-3 yaş; 10 yaş ve üzeri; 12 yaş ve üzeri; 13-18 yaş; 18 yaş ve üzeri; 2 yaş ve üzeri; 3 yaş ve üzeri; 3-5 yaş; 4 yaş ve üzeri; 5 yaş ve üzeri; 6 yaş ve üzeri; 6-8 yaş; 7 yaş ve üzeri; 8 yaş ve üzeri; 9 yaş ve üzeri; 9-12 yaş; Yetişkinler; Tüm yaşlar; Bebek; Okul öncesi çocuklar; Okul çağındaki çocuklar; Gençler; Yeni yürümeye başlayan çocuklar; Diğer
sv: Rekommenderad åldersgrupp: 0–1 år; 1 år eller äldre; 1–3 år; 10 år eller äldre; 12 år eller äldre; 13–18 år; 18 år eller äldre; 2 år eller äldre; 3 år eller äldre; 3–5 år; 4 år eller äldre; 5 år eller äldre; 6 år eller äldre; 6–8 år; 7 år eller äldre; 8 år eller äldre; 9 år eller äldre; 9–12 år; Vuxna; Alla åldrar; Babies; Förskolebarn; Barn i skolåldern; Tonåringar; Småbarn; Annat
fr: Tranche d’âge recommandée: 0-1 an; 1 an ou plus; 1-3 ans; 10 ans ou plus; 12 ans ou plus; 13-18 ans; 18 ans ou plus; 2 ans ou plus; 3 ans ou plus; 3-5 ans; 4 ans ou plus; 5 ans ou plus; 6 ans ou plus; 6-8 ans; 7 ans ou plus; 8 ans ou plus; 9 ans ou plus; 9-12 ans; Adultes; Tous âges; Bébés; Enfants d’âge préscolaire; Enfants d’âge scolaire; Adolescents; Tout-petits; Autre
pt-BR: Faixa etária recomendada: 0-1 ano; 1 ano ou mais; 1-3 anos; 10 anos ou mais; 12 anos ou mais; 13-18 anos; 18 anos ou mais; 2 anos ou mais; 3 anos ou mais; 3-5 anos; 4 anos ou mais; 5 anos ou mais; 6 anos ou mais; 6-8 anos; 7 anos ou mais; 8 anos ou mais; 9 anos ou mais; 9-12 anos; Adultos; Todas as idades; Bebês; Pré-escolares; Crianças em idade escolar; Adolescentes; Criança pequena; Outro
ru: Рекомендуемая возрастная группа: 0–1 год; 1 год и старше; 1–3 года; 10 лет и старше; 12 лет и старше; 13–18 лет; 18 лет и старше; 2 года и старше; 3 года и старше; 3–5 лет; 4 года и старше; 5 лет и старше; 6 лет и старше; 6–8 лет; 7 лет и старше; 8 лет и старше; 9 лет и старше; 9–12 лет; Взрослые; Все возрасты; Младенцы; Дошкольники; Дети школьного возраста; Подростки; Малыши; Другое
it: Fascia d'età consigliata: 0-1 anni; 1 anno o più; 1-3 anni; 10 anni o più; 12 anni o più; 13-18 anni; 18 anni o più; 2 anni o più; 3 anni o più; 3-5 anni; 4 anni o più; 5 anni o più; 6 anni o più; 6-8 anni; 7 anni o più; 8 anni o più; 9 anni o più; 9-12 anni; Adulti; Tutte le età; Bebè; Bambini in età prescolare; Bambini in età scolare; Adolescenti; Bambini piccoli; Altro
el: Προτεινόμενη ηλικιακή ομάδα: 0-1 ετών; 1 έτους και άνω; 1-3 ετών; 10 ετών και άνω; 12 ετών και άνω; 13-18 ετών; 18 ετών και άνω; 2 ετών και άνω; 3 ετών και άνω; 3-5 ετών; 4 ετών και άνω; 5 ετών και άνω; 6 ετών και άνω; 6-8 ετών; 7 ετών και άνω; 8 ετών και άνω; 9 ετών και άνω; 9-12 ετών; Ενήλικες; Όλες οι ηλικίες; Μωρά; Παιδιά προσχολικής ηλικίας; Παιδιά σχολικής ηλικίας; Έφηβοι; Νήπια; Άλλο
en: Recommended age group: 0-1 year; 1 year or older; 1-3 years; 10 years or older; 12 years or older; 13-18 years; 18 years or older; 2 years or older; 3 years or older; 3-5 years; 4 years or older; 5 years or older; 6 years or older; 6-8 years; 7 years or older; 8 years or older; 9 years or older; 9-12 years; Adults; All ages; Babies; Preschoolers; School-age children; Teens; Toddlers; Other
cs: Doporučená věková skupina: 0–1 rok; 1 rok nebo starší; 1–3 roky; 10 let nebo starší; 12 let nebo starší; 13–18 let; 18 let nebo starší; 2 roky nebo starší; 3 roky nebo starší; 3–5 let; 4 roky nebo starší; 5 let nebo starší; 6 let nebo starší; 6–8 let; 7 let nebo starší; 8 let nebo starší; 9 let nebo starší; 9–12 let; Dospělí; Všechny věkové kategorie; Miminka; Předškoláci; Děti školního věku; Dospívající; Batolata; Jiné